臺灣高雄地方法院刑事判決　　　　　　　94年度訴字第2032號
公　訴　人　臺灣高雄地方法院檢察署檢察官
被　　　告　甲○○
上列被告因毒品危害防制條例案件，經檢察官提起公訴（94年度
毒偵字第3861號）及移請併案審理（94年度毒偵字第5525號），
本院適用簡式審判程序判決如下：
    主  文
甲○○連續施用第一級毒品，累犯，處有期徒刑捌月。扣案之海
洛因壹包（淨重零點零柒公克，空包裝重零點壹捌公克）沒收銷
燬之
    事  實
一、甲○○前因煙毒案件，經臺灣高等法院高雄分院分別以86年
    度上訴字第1827號判決有期徒刑3 年6 月確定，復因重利案
    件，經臺灣屏東地方法院以88年訴字第7 號判處有期徒刑2
    年2 月確定，二罪接續執行，於89年5 月16日縮刑假釋出監
    ，嗣經撤銷假釋，應執行殘刑2 年11月14日，而於93年11月
    16 日 縮刑期滿執行完畢。又於民國89年間因施用毒品案件
    ，經本院以89年度毒聲字第8103號裁定送觀察勒戒，因認有
    繼續施用毒品傾向，由本院89年度毒聲字第8800號裁定令入
    戒治處所施以強制戒治，嗣經本院90年度毒聲字第2329號裁
    定停止戒治，惟因於前開保護管束期間內，違反應行遵守之
    事項且情節重大，遂由本院以90年度毒聲字第4725號裁定撤
    銷停止強制戒治，再令入戒治處所戒治，嗣於91年3 月10日
    戒治執行期滿，並經臺灣高雄地方法院檢察署檢察官於92年
    3 月21日以92年度戒毒偵字第251 號不起訴處分確定。詎仍
    未戒除毒癮，於上開強制戒治執行完畢釋放後五年內，復基
    於施用第一級毒品海洛因之概括犯意，於94年4 月3 日之某
    時起至94年5 月21日某時止，每日1 次，在高雄市○鎮區○
    ○街27號住處，以針筒注射方式，連續施用第一級毒品海洛
    因。嗣經警分別於(1)94年4 月15日15時15分許，在高雄市○
    鎮區○○路與凱旋路口為警查獲，並扣得第一級毒品海洛因
    1 包；(2)94年5 月21日12時30分許，在高雄市○鎮區○○路
    與文林路口，因涉嫌竊盜，為警查獲，經其同意採集尿液送
    驗後發現。
二、案經高雄市政府警察局苓雅分局、前鎮分局報請臺灣高雄地
    方法院檢察署檢察官偵查起訴及移請併案審理。
    理  由
壹、程序部分
    本件被告甲○○所犯係死刑、無期徒刑、最輕本刑為三年以
    上有期徒刑以外之罪，其於準備程序中就前揭被訴事實為有
    罪之陳述，經受命法官告知簡式審判程序之旨，並聽取公訴
    人、被告之意見後，本院認無不得或不宜改依簡式審判程序
    進行之處，爰依刑事訴訟法第二百七十三條之一第一項、第
    二百八十四條之一，裁定本件由受命法官獨任進行簡式審判
    程序，合先敘明。
貳、實體部分
一、前揭事實，業據被告甲○○於審理時坦承不諱，且被告於94
    年4 月15日及同年5 月21日所採集之尿液，經送高雄市立凱
    旋醫院鑑驗結果，均呈嗎啡陽性反應（海洛因在人體內代謝
    成嗎啡，係檢驗其尿液中嗎啡反應），有前開醫院94年4 月
    21日、94年5 月30日濫用藥物尿液檢驗報告2 紙在卷可稽；
    復有扣案之第一級毒品海洛因1 包可資佐證，扣案之毒品海
    洛因經送請法務部調查局鑑驗結果，確含第一級毒品海洛因
    成分（淨重0.07公克，空包裝重0.18公克），有該局94年7
    月11日調科壹字第220020252 號鑑定通知書1 份在卷可憑，
    足認被告之自白與證據相符，自可採為認定犯罪事實之證據
    。
二、被告前因施用毒品案件，經本院以89年度毒聲字第8103號裁
    定送觀察勒戒，因認有繼續施用毒品傾向，由本院89年度毒
    聲字第8800號裁定令入戒治處所施以強制戒治，嗣經本院90
    年度毒聲字第2329號裁定停止戒治，惟因於前開保護管束期
    間內，違反應行遵守之事項且情節重大，遂由本院以90年度
    毒聲字第4725號裁定撤銷停止強制戒治，再令入戒治處所戒
    治，嗣於91年3 月10日戒治執行期滿，並經臺灣高雄地方法
    院檢察署檢察官於92年3 月21日以92年度戒毒偵字第251 號
    不起訴處分確定等情，有臺灣高等法院被告前案紀錄表、臺
    灣高雄地方法院檢察署刑案資料查註紀錄表、全國施用毒品
    案件紀錄表及不起訴處分書在卷足憑，被告確係於前開強制
    戒治期滿後，5 年內再為本件連續施用第一級毒品海洛因之
    犯行；是本件事證明確，被告犯行洵堪認定，自應依法論科
    。
三、按海洛因為毒品危害防制條例第2 條2 項第1 款所規定之第
    一級毒品，被告施用海洛因，核其所為，係犯毒品危害防制
    條例第10條第1 項施用第一級毒品罪。被告持有第一級毒品
    ，復進而施用，其持有第一級毒品之低度行為，為施用之高
    度行為所吸收，不另論罪；被告多次施用第一級毒品之犯行
    ，時間緊接，所犯罪名相同，顯係出於概括之犯意為之，為
    連續犯，應依刑法第56條之規定以一罪論，並加重其刑。又
    被告前因煙毒案件，經臺灣高等法院高雄分院分別以86年度
    上訴字第1827號判決有期徒刑3 年6 月確定，復因重利案件
    ，經臺灣屏東地方法院以88年訴字第7 號判處有期徒刑2 年
    2 月確定，二罪接續執行，於89年5 月16日縮刑假釋出監，
    嗣經撤銷假釋，應執行殘刑2 年11月14日，而於93年11月16
    日縮刑期滿執行完畢，有臺灣高等法院被告全國前案紀錄表
    可參，其於執行完畢後5 年內再犯本件有期徒刑以上之罪，
    為累犯，應依刑法第47條之規定加重其刑，並依法遞加之。
    爰審酌被告因施用毒品，經強制戒治後，竟仍未能戒絕毒品
    ，猶再施用，顯見其不知悔改，意志不堅，惟其於本院審理
    時業已坦承犯行，犯後態度尚佳，且念其施用毒品乃自戕一
    己之身體健康，尚未害及他人等一切情狀，量處如主文所示
    之刑，以示懲儆。又扣案之第一級毒品海洛因1 包，經檢驗
    結果確呈現海洛因陽性反應，已如前述，且該包裝因與其內
    之毒品無法析離，應將之同視為第一級毒品，不問屬於被告
    與否，均應依毒品危害防制條例第18條第1 項前段規定宣告
    沒收銷燬之。
四、移送併辦部分之犯行即臺灣地方法院檢察署94年度毒偵字第
    5525號部分，雖未據公訴人起訴，然與上揭已起訴部分有連
    續犯之裁判上一罪關係，當為起訴效力所及，本院自應一併
    審理，附此敘明。
據上論斷，應依刑事訴訟法第273 條之1 第1 項、第299 條第1
項前段，毒品危害防制條例第10條第1 項、第18條第1 項前段，
刑法第11條、第56條、第47條，判決如主文。
中　　華　　民　　國　　94　　年　　8 　　月　　22　　日
                    刑事第四庭    法　官  李  蓓
以上正本證明與原本無異。
如不服本判決，應於收受送達後10日內向本院提出上訴書狀（應
附繕本）。
中　　華　　民　　國　　94　　年　　8 　　月　　23　　日
　　　　　　　　　　　 　　       書記官  何慧娟
附錄本判決論罪科刑法條：
毒品危害防制條例第10條
施用第一級毒品者，處 6 月以上 5 年以下有期徒刑。
